【裁判字號】    92,上訴,951
【裁判日期】    920507
【裁判案由】    違反臺灣地區與大陸地區人民關係條例
【裁判全文】
臺灣高等法院刑事判決                            九十二年度上訴字第九五一號
    上  訴  人
    即  被  告  甲○○
右上訴人因違反臺灣地區與大陸地區人民關係條例案件，不服臺灣基隆地方法院九十
一年度訴字第四八六號，中華民國九十二年一月三日第一審判決（起訴案號：臺灣基
隆地方法院檢察署九十一年度偵字第一五六、二八四、四三九號），提起上訴，本院
判決如左：
    主      文
上訴駁回。
    事實及理由
一、本案經本院審理結果，認第一審判決認事用法及量刑均無不當，應予維持，並引
    用第一審判決書記載之事實、理由及證據（如附件）。
二、被告甲○○上訴意旨仍執陳詞，略以：第一審共同被告即大陸地區女子羅霞等人
    指認錯誤，伊確未使其等非法進入台灣地區云云。經查，被告甲○○為基隆籍大
    灃昇七七七號漁船船長，與大陸籍船員念其和、林在明共同駕駛大灃昇七七七號
    漁船，於民國九十年十二月三十一日上午十時三十五分許，自基隆市八斗子安檢
    站報關出港後，至不知確實位置之海域，與不詳名稱之大陸籍漁船會合，接駁羅
    霞等四名大陸地區女子於九十一年一月一日晚間六時許，從基隆市八斗子漁港附
    近上岸，非法進入台灣地區之事實，迭據證人羅霞、吳小英、江漢英指證無訛，
    查證人與被告原不認識，均無夙怨，殊無故為誣陷之理，且證人供述互核一致，
    無何瑕疵可指，自足信實。又該等大陸女子自基隆八斗子漁港上岸後，旋為另案
    被告顏榮旗（原審另案判決無罪）駕駛營業小客車接走，亦經顏榮旗於警訊時供
    稱：「我是於九十一年一月一日十九時三十分許，在八斗子漁港二街處，搭載四
    名偷渡女子．．」（見警卷第二頁），於偵查中供稱：「（四名女子有無問你多
    久到達？）有，我回答睡一覺馬上就到了」「因為大陸女子在車上聊天說坐船坐
    的很累．．」（見偵字第一五六號卷第五十九頁反面），顯示羅霞等大陸女子才
    上岸未久，與被告船隻到達基隆八斗子漁港之時間相吻合，益見被告有使大陸地
    區人民非法進入台灣地區之事，其之犯行，洵堪認定。原審基此審酌被告身為船
    長，無視於臺灣國境安全秩序，非法使大陸地區人民入境，對社會安全所生危害
    ，及犯後並無悔改之態度不佳等情狀，依臺灣地區與大陸地區人民關係條例第十
    五條第一款、第七十九條第一項、刑法第十一條前段、第二十八條、第四十一條
    第一項、罰金罰鍰提高標準條例第二條之規定，判處被告有期徒刑六月，並諭知
    易科罰金折算標準，其認事用法殊無不當。被告上訴猶執陳詞否認犯罪，為無理
    由，應予駁回。
據上論斷，應依刑事訴訟法第三百六十八條、第三百七十三條，判決如主文。
本案經檢察官柯麗鈴到庭執行職務。
中      華      民      國    九十二    年      五      月      七      日
                              臺灣高等法院刑事第五庭
                                  審判長法  官  曾  德  水
                                        法  官  蘇  素  娥
                                        法  官  楊  貴  雄
右正本證明與原本無異。
如不服本判決，應於收受送達後十日內向本院提出上訴書狀，其未敘述上訴之理由者
並得於提起上訴後十日內向本院補提理由書（均須按他造當事人之人數附繕本）。
                                        書記官  林  淑  貞
中      華      民      國    九十二    年      五      月      八      日
附錄本案論罪科刑法條全文
臺灣地區與大陸地區人民關係條例第七十九條第一項：
一違反第十五條第一款規定者，處五年以下有期徒刑、拘役或科或併科新台幣五十萬
  元以下罰金。


司法院資訊處製作；財團法人民間司法改革基金會備份。
